臺灣高雄地方法院民事裁定
111年度審保險字第4號
原      告  裴順    
被      告  南山人壽保險股份有限公司

法定代理人  陳棠    
當事人間請求給付保險金事件，本院裁定如下：
  主  文
本件移送臺灣橋頭地方法院。
  理  由
一、按訴訟之全部或一部，法院認為無管轄權者，依原告聲請或
    依職權以裁定移送其管轄法院，民事訴訟法第28條第1項定
    有明文。
二、原告起訴略謂：原告於民國110年4月25日申請加保要保人正
    新保全股份有限公司（下稱正新公司）向被告所投保之「正
    新公司暨其關係企業團體一年定期保險」（保單號碼：GU00
    000000，下稱系爭保險契約），同時並為訴外人陳淑惠即原
    告之配偶以員工眷屬之身分加保。經查，陳淑惠於110年5月
    31日進食後，因覺得喉中有異物，而進入浴室，欲將異物清
    除，卻在咳嗽時突然倒地不起，經送醫急救，仍於同年6月1
    日死亡，原告嗣以陳淑惠上開意外死亡之保險事故向被告請
    求理賠壽險、意外保險之身故保險金死亡共計新台幣（下同
    ）480萬元時，卻遭被告以陳淑惠於投保時告知有主動脈瓣
    膜置換手術史為由，通知取消其定期壽險及新醫療給付保險
    及住院日額保險，僅承保意外險及意外傷害醫療險，另以陳
    淑惠之死亡非屬意外事故為由而拒絕理賠意外身故保險金，
    故原告依系爭保險契約起訴請求被告給付保險金等語。
三、經查，系爭保險契約（按壽險部分見第30條約定、意外傷害
    保險部分見第32條約定）已明定因本契約涉訟時，同意以要
    保人即正新公司住所地地方法院為第一審管轄法院，而正新
    公司之登記地址為高雄市○○區○○○街00號1樓，是以，本件應
    由臺灣橋頭地方法院（下稱橋頭地院）為第一審管轄法院；
    另審酌本件爭執點在於被告對本件保險事故應否負給付保險
    金之責，而保險事故係發生於陳淑惠之住所即高雄市○○區○○
    街00號，相關物證、人證均位於橋頭地院管轄區，若由該院
    管轄，於相關證據之調查，當更有便利之效；復按因契約而
    涉訟者，如經當事人定有債務履行地，得由該履行地之法院
    管轄，民事訴訟法第12條定有明文。又按清償地，除法律另
    有規定或契約另有訂定，或另有習慣，或得依債之性質或其
    他情形決定者外，應依下列各款之規定：一、以給付特定物
    為標的者，於訂約時，其物所在地為之。二、其他之債，於
    債權人之住所地為之，民法第314條定有明文，是應認兩造
    即以債權人之住所地即原告之住所地為因保險契約所生債務
    之履行地，而本件係屬契約涉訟事件，應得以該履行地定由
    何法院管轄，因原告之住所地為高雄市○○區○○街00號，是橋
    頭地院依法有管轄權，綜上，本件應由橋頭地院管轄。玆原
    告向無管轄權之本院起訴，顯係違誤，爰依職權將本件移送
    於該管轄法院。
四、據上，爰裁定如主文。
中　　華　　民　　國　　111 　年　　3 　　月　　29　　日
                    民事審查庭法　官　洪培睿
正本係照原本作成。
如對本裁定抗告須於裁定送達後10日內向本院提出抗告狀，並繳
納裁判費新台幣1,000元。
中　　華　　民　　國　　111 　年　　3 　　月　　29　　日
                              書記官　林志衡